臺灣臺中地方法院刑事判決　　　　　　　96年度訴字第3533號
公　訴　人　臺灣臺中地方法院檢察署檢察官
被　　　告　甲○○
上列被告因偽造文書等案件，經檢察官提起公訴（96年度偵字第
21657號），被告於準備程序中就被訴事實為有罪之陳述，經本
院合議庭評議後裁定由受命法官獨任改行簡式審判程序審理，判
決如下：
    主    文
甲○○竊盜，處有期徒刑貳月，如易科罰金，以新臺幣壹仟元折
算壹日。又行使偽造私文書，足以生損害於他人，處有期徒刑
月，如易科罰金，以新臺幣壹仟元折算壹日；未經扣案之簽帳單
上偽造「乙○○」之署名壹枚沒收。又行使偽造私文書，足以生
損害於他人，處有期徒刑月，如易科罰金，以新臺幣壹仟元折
算壹日；未經扣案之簽帳單上偽造「乙○○」之署名壹枚沒收。
應執行有期徒刑伍月，如易科罰金，以新臺幣壹仟元折算壹日；
未經扣案之簽帳單上偽造「乙○○」之署名合計貳枚，均沒收。
緩刑年。
    犯罪事實
一、甲○○基於行竊他人財物之犯意，意圖為自己不法之所有，
    於民國96年4月底至5月初之某日，在臺中市○區○○○路
    149號7樓之2其前女友乙○○租屋處，擅自徒手竊取乙○○
    所申請使用之臺北富邦商業銀行MASTER白金卡（卡號000000
    0000000000）一張得手。
二、甲○○於行竊葉乙○○所有之前開臺北富邦商業銀行信用卡
    得手後，隨即基於冒名盜刷他人信用卡以詐取財物之犯意，
    意圖為自己不法之所有，(一)先於96年5月27日（起訴書誤載
    為30日，業經公訴檢察官當庭更正）23時20分許，執持前開
    竊得之臺北富邦商業銀行信用卡，前往臺中市○○區○○路
    2段35號之特約商店「台亞石油大鵬店」簽帳消費，甲○○
    即以持卡人「乙○○」之身分，將該臺北富邦商業銀行信用
    卡交付該特約商店之店員，並在屬於私文書之信用卡簽帳單
    上，偽造「乙○○」之署名一枚，而行使交付予該特約商店
    店員用以詐取財物，致使該特約商店店員陷於錯誤，誤信甲
    ○○即係「乙○○」本人，而交付價值500元之汽油，臺北
    富邦商業銀行則如數代墊結帳該筆消費金額500元予特約商
    店，足以生損害於乙○○本人之名譽及臺北富邦商業銀行、
    該特約商店「台亞石油大鵬店」對於確認持卡人身分之正確
    性與財產之損害；(二)又於96年6月9日19時33分許，執持前開
    竊得之臺北富邦商業銀行信用卡，前往臺南縣後壁鄉竹新村
    新厝71號之特約商店「台亞石油新營南下店」簽帳消費，甲
    ○○即以持卡人「乙○○」之身分，將該臺北富邦商業銀行
    信用卡交付該特約商店之店員，並在屬於私文書之信用卡簽
    帳單上，偽造「乙○○」之署名一枚，而行使交付予該特約
    商店店員用以詐取財物，致使該特約商店店員陷於錯誤，誤
    信甲○○即係「乙○○」本人，而交付價值1000元之汽油，
    臺北富邦商業銀行則如數代墊結帳該筆消費金額1000元予特
    約商店，足以生損害於乙○○本人之名譽及臺北富邦商業銀
    行、該特約商店「台亞石油新營南下店」對於確認持卡人身
    分之正確性與財產之損害。嗣經乙○○收到臺北富邦商業銀
    行寄發之信用卡消費明細及帳單後，察覺有異，經報警處理
    ，因而循線獲悉上情。
三、案經臺中市警察局第三分局報告臺灣臺中地方法院檢察署檢
    察官偵查起訴。
    理    由
一、訊據被告甲○○對於上揭時地，行竊告訴人乙○○所有之臺
    北富邦商業銀行信用卡得手後，即先後二次持以冒名盜刷詐
    取財物等情，業於本院中坦認屬實，核與告訴人乙○○於警
    詢、偵查及本院中之指述、證述情節相符，並有告訴人乙○
    ○提出之臺北富邦商業銀行信用卡消費明細及帳單一份、簽
    帳單影本二份、台亞全部加油站明細一份等在卷可稽，被告
    自白供述與現有事證相符，應堪置信。本件事證已臻明確，
    被告犯行，洵堪認定。
二、被告就犯罪事實一所為，係犯刑法第三百二十條第一項之竊
    盜罪。被告就犯罪事實二先後二次冒名盜刷之行為，均係犯
    刑法第二百十六條、第二百十條之行使偽造私文書罪、第三
    百三十九條第一項之詐欺取財罪。被告偽造「乙○○」簽名
    之行為，為偽造簽帳單之階段行為；又偽造簽帳單之低度行
    為，復為行使偽造簽帳單之高度行為所吸收，均不另論處。
    又被告一個持被害人乙○○之信用卡冒名盜刷之行為，同時
    觸犯行使偽造私文書罪及詐欺取財罪，係一行為觸犯數罪名
    之想像競合犯為裁判上一罪之關係，應依刑法第五十五條之
    規定，從一重之行使偽造私文書罪論處。而被告所犯竊盜罪
    及二個行使偽造私文書罪三者間，其犯意各別，行為互殊，
    法益亦異，應予分論併罰。爰審酌被告不思從事正當工作，
    以獲取生活所需，竟思以行竊告訴人乙○○之信用卡，以冒
    名盜刷詐取財物，其行誠屬可議，惟因被告已於本院中坦承
    犯行，犯後態度尚稱良好等一切情狀，量處如主文所示之刑
    ，併予諭知易科罰金之折算標準，以示懲儆。末查：被告素
    行良好，前無不良刑案前科，此有臺灣高等法院被告前案紀
    錄表在卷可稽，被告於本院中業經坦承全部犯行，而被告持
    以冒刷之金額亦屬小額，尚未致生告訴人乙○○重大財物損
    失，且告訴人乙○○亦於本院中當庭表示僅是希望給予被告
    教訓，不想要其留下前科紀錄等情，考量被告未曾因故意犯
    罪受有期徒刑以上刑之宣告，經此偵審教訓，當已知所警惕
    ，信無再犯之虞，爰依刑法第七十四條第一項第一款之規定
    ，併予諭知緩刑三年，用啟自新。
三、被告所偽造之前開簽帳單，已經交付特約商店保管存查，非
    屬被告所有之物，固無從依刑法第三十八條第一項第二款規
    定宣告沒收；惟該二份簽帳單上所偽造「乙○○」之署名各
    一枚（參照警卷第8頁），不問屬於被告與否，仍應依刑法
    第二百十九條之規定宣告沒收。另查：特約商店所使用之電
    子刷卡機，在顧客刷卡購物消費後，會列印二聯簽帳單，其
    中一聯，交由顧客簽名後，由特約商店取回保管存查，另一
    聯則交予顧客收執，作為消費憑證，而特約商店並不會要求
    顧客在該收執聯上簽名，因此，被告持有之簽帳單收執聯，
    原則上既無簽名，即無偽造署押之問題，自無庸併予諭知沒
    收，附此敘明。
據上論斷，應依刑事訴訟法第二百七十三條之一第一項、第二百
九十九條第一項前段，刑法第二百十六條、第二百十條、第三百
二十條第一項、第三百三十九條第一項、第五十五條、第四十一
條第一項前段、第七十四條第一項第一款、第二百十九條，刑法
施行法第一條之一第一項、第二項前段，判決如主文。
中　　華　　民　　國　　96　　年　　11　　月　　13　　日
                  刑事第五庭    法  官  巫淑芳
上正本證明與原本無異。
如不服本判決，應於收受送達後10日內向本院提出上訴書狀（應
敘述具體理由並附繕本）。
上訴書狀如未敘述理由，應於上訴期間屆滿後20日內補提理由書
於本院。
                                書記官  王麗麗
中　　華　　民　　國　　96　　年　　11　　月　　13　　日
附錄論罪科刑法條：
中華民國刑法第210條：
偽造、變造私文書，足以生損害於公眾或他人者，處五年以下有
期徒刑。
中華民國刑法第216條：
行使第210條至第215條之文書者，依偽造、變造文書或登載不實
事項或使登載不實事項之規定處斷。
中華民國刑法第320條：
意圖為自己或第三人不法之所有，而竊取他人之動產者，為竊盜
罪，處五年以下有期徒刑、拘役或五百元以下罰金。
意圖為自己或第三人不法之利益，而竊佔他人之不動產者，依前
項之規定處斷。
前二項之未遂犯罰之。
中華民國刑法第339條：
意圖為自己或第三人不法之所有，以詐術使人將本人或第三人之
物交付者，處五年以下有期徒刑、拘役或科或併科一千元以下罰
金。
以前項方法得財產上不法之利益或使第三人得之者，亦同。
前二項之未遂犯罰之。
